【裁判字號】    97,消債更,1174
【裁判日期】    971218
【裁判案由】    更生事件
【裁判全文】
臺灣臺南地方法院民事裁定          97年度消債更字第1174號
債  務  人  甲○○
上列當事人聲請消費者債務清理事件，本院裁定如下：
    主  文
債務人甲○○自民國九十七年十二月十八日十七時起開始更生程
序。
    理  由
一、按債務人不能清償債務或有不能清償之虞，且無擔保或無優
    先權之債務總額未逾新臺幣（下同）1200萬元者，於法院裁
    定開始清算程序或宣告破產前，得向法院聲請更生。法院開
    始更生程序之裁定，應載明其年、月、日、時，並即時發生
    效力，消費者債務清理條例第3條、第42條第1項、第45條第
    1項定有明文。
二、本件債務人主張：債務人目前並無收入，負債總額為2,542,
    296元，均為無擔保或無優先權之債務，債務人名下並無財
    產，負債顯然超過資產甚多，已達不能清償債務或有不能清
    償之虞之程度。債務人雖曾依照中華民國銀行公會會員辦理
    消費金融案件無擔保債務協商機制與各債權銀行成立協商，
    約定分80期，按月於每月10日支付36,000元，至全部清償為
    止。然債務人職業軍人退伍後，目前並無工作，又因父母親
    生病，須支出醫療費，債務人已無力償還協商金額而有不可
    歸責於債務人之事由，致履行之前與各債權銀行成立協商顯
    有重大困難。債務人前曾從事營業，然平均每月營業額未超
    過20萬元，復未經法院裁定開始清算程序或宣告破產，爰向
    本院聲請更生等語。
三、債務人主張其目前並無收入，負債總額為2,542,296元，均
    為無擔保或無優先權之債務，名下並無財產。債務人曾於消
    費者債務清理條例施行前，與各債權銀行就無擔保債務成立
    協商，約定每月償還36,000元，共分80期。債務人前曾從事
    營業，然平均每月營業額未超過20萬元之事實，業據提出債
    權人清冊、債務人清冊、財產及收入狀況說明書、協議書、
    無擔保債務還款計畫、戶籍謄本、財團法人金融聯合徵信中
    心當事人查詢個人資料（信用報告）、財政部台灣省南區國
    稅局95年、96年度綜合所得稅各類所得資料清單、財政部台
    灣省南區國稅局財產歸屬資料清單為證，堪認債務人確已達
    不能清償債務或有不能清償之虞之程度。
四、按債務人對於金融機構因消費借貸、自用住宅借款、信用卡
    或現金卡契約而負債務，在聲請更生或清算前，應提出債權
    人清冊，以書面向最大債權金融機構請求協商債務清償方案
    ，並表明共同協商之意旨。債務人與金融機構協商成立者，
    不得聲請更生或清算。但因不可歸責於己之事由，致履行顯
    有重大困難者，不在此限，消費者債務清理條例第151條第1
    、5項定有明文。債務人雖曾於消費者債務清理條例施行前
    ，與各債權銀行就無擔保債務成立協商，約定每月償還36,0
    00元，共分80期，然債務人目前並無收入，無法支付其之前
    與各債權銀行就無擔保債務成立協商所約定每月應償還之36
    ,000 元。債務人主張有不可歸責於己之事由，致履行上開
    協議顯有重大困難，堪予採信。
五、綜上所述，債務人前曾從事營業，然平均每月營業額未超過
    20萬元，其已達不能清償債務或有不能清償之虞之程度，其
    中無擔保或無優先權之債務，在1200萬元以下，之前雖與各
    債權銀行達成協議，但因不可歸責於己之事由，致履行上開
    協議顯有重大困難，且未經法院裁定開始清算程序或宣告破
    產，又查無消費者債務清理條例第6條第3項、第8條或第46
    條各款所定駁回更生聲請之事由存在，則債務人聲請更生，
    應屬有據，爰裁定如主文。
中    華    民    國    97    年    12    月    18    日
              民事第一庭    法      官  蘇正賢
上為正本係照原本作成
本件不得抗告
本裁定已於97年12月18日17時公告。
中    華    民    國    97    年    12    月    18    日
                            書  記  官  陳美萍


司法院資訊處製作；財團法人民間司法改革基金會備份。
